Luis Alberto Ceren

Software developer

luiscerenc18@gmail.com https://www.linkedin.com/in/luis-alberto-ceren-4536531b0 Medellín, Colombia I +57 314 510 3005 I https://github.com/lcerenc661

Desarrollador de software con experiencia en diseño de producto y gestión de proyectos. He trabajado en el desarrollo de soluciones frontend y backend, integrando servicios en la nube con prácticas CI/CD. Me caracterizo por una mentalidad proactiva y un compromiso con la mejora continua, lo que me lleva a estudiar y aprender constantemente tecnologías y nuevos conceptos.

Experiencia Profesional

Desarrollador FullStack - Aim Edge Apps

Abril 2024 - Actualidad

- Contribuyo como desarrollador full stack para crear y dar mantenimiento a aplicaciones web y mobile para nuestros clientes, usando tecnologías como React, Next.js, Nest.js, Express.js, Flutter, servicios de AWS y bases de datos MySQL.
- Participo activamente en la estimación y diseño de nuevos proyectos, definiendo arquitecturas, infraestructura y flujos de trabajo.
- He promovido prácticas para estandarizar el código de nuestros repositorios, basándome en un patrón de arquitectura limpia, además de proponer nuevos estándares de calidad de código: como estandarización de respuestas HTTP, implementación de estrategias de manejo de errores, implementación de Swagger con Nest para documentar las APIs, entre otros.
- Contribuyo con la investigación sobre nuevas tecnologías basadas en IA para aplicar en nuestros procesos y la construcción de pruebas de concepto sobre estas.

Analista Bilingüe - Nation Wide Legal

Octubre 2023 - Abril 2024

 Generé citaciones (subpoenas) para firmas de abogados ubicadas en California (EE. UU.), comprendiendo los diferentes requerimientos y la legislación para el servicio de estas.

Ingeniero de Desarrollo de Producto - AKT Motos

Febrero 2021 - Diciembre 2022

- Coordiné el diseño, desarrollo y producción de subproductos plásticos mediante el trato directo con los proveedores y la línea de ensamble.
- Diseñé piezas gráficas para las motocicletas y otras necesidades del área.

Skills

Técnicos

Python TypeScript
JavaScript Dart (Flutter)
AWS SQL React Nest
Next.js Linux Docker

Idiomas

Español: NativoInglés: Fluido (C1)

Educación

Software Developer -Bootcamps / Cursos Enero 2022 - Actualidad

Especialización en Gerencia de Proyectos - *EAFIT*

Fecha de grado: Diciembre 2021

Ingeniería de Diseño de Producto - *EAFIT*

Fecha de grado: Junio 2020

Referencias

Mauricio Guzmán

Global Innovation Manager - LLYC

Celular: +57 321 8823 946

Juan Camilo Echeverrí

Full Stack Developer - Wompi Celular: +57 316 2469 782

Alejandro Ceren

Data Quality Lead - Accenture Celular: +57 313 6031 487